Inventaris van het archief van H.A.C.M. Notenboom, 1948-2012
Nationaal Archief, Den Haag
- Aanvulling 2002, III.
  - Rijksbegrotingen
    - Stukken betreffende Kamerdebatten over de rijksbegrotingen voor 1973., 1972; 228
    - Stukken betreffende Kamerdebatten over de rijksbegrotingen voor 1974., 1973; 230
    - Stukken betreffende Kamerdebatten over de rijksbegrotingen voor 1975., 1974; 231
    - Stukken betreffende Kamerdebatten over de rijksbegrotingen voor 1976., 1975; 232
    - Stukken betreffende Kamerdebatten over de rijksbegrotingen voor 1977., 1976; 233
    - Stukken betreffende de Voorjaarsnota voor 1977., 246
    - Stukken betreffende Kamerdebatten over de rijksbegrotingen voor 1978., 1977; 234
  - Belastingen en financiële maatregelen
    - Correspondentie met vervoersorganisaties over het uitblijven van de harmonisatie van accijnzen en over verzoeken om compensatie van in het buitenland betaalde accijnzen en douanerechten., 1971-1973; 270
    - Stukken betreffende de voorbereiding van een gezamenlijk standpunt van de KVP-, ARP- en CHU-fractie inzake de Wet Toezicht Kredietwezen, met voorstukken., 1971-1977; 259
    - Stukken betreffende Kamerdebatten over de goedkeuring van de Benelux-overeenkomst inzake eenmaking van accijnzen, en over wijzigingen van het protocol., 1972-1977; 248
    - Stukken betreffende Kamerdebatten over de Machtigingswet 1973 en uitvoeringsmaatregelen naar aanleiding van de oliecrisis., 237
    - Stukken betreffende het Kamerdebat over de goedkeuring van het verdrag tussen Nederland en Indonesië ter voorkoming van dubbele belasting., 1973; 257
    - Ingekomen adres van de RAI en de BOVAG tegen een wetsvoorstel tot verhoging van de benzineaccijns., juni 1973; 258
    - Stukken betreffende Kamerdebatten over het Dekkingsplan 1974 en de wijziging van daarbij behorende belastingwetten en –regelingen., 238
    - Stukken betreffende Kamerdebatten over de wijziging van belastingswetten en –regelingen ter uitvoering van de Machtigingswet 1974 en over de rapportage over de economische situatie in Nederland., 242
    - Stukken betreffende Kamerdebatten over wetsvoorstellen tot belastingverlaging en belastingaftrek in het kader van beleidsvoornemens voor 1975., januari–februari 1975; 243
    - Stukken betreffende Kamerdebatten over de wijziging van de Beleggingswet., april–juni 1975; 244
    - Stukken betreffende Kamerdebatten over het Dekkingsplan 1975 en de wijziging van daarbij behorende belastingwetten en –regelingen, alsmede sociale verzekeringen., 239
    - Stukken betreffende het Kamerdebat over een nota inzake de economische situatie., 1975; 240
    - Stukken betreffende Kamerdebatten over het Dekkingsplan 1976 en de wijziging van daarbij behorende belastingwetten en –regelingen, alsmede invoerrechten en accijnzen., 241
    - Stukken betreffende Kamerdebatten over wijzigingen van regelingen van kinderbijslag en kinderaftrek., 1976; 252
      Zie hierover ook nr. 221.
    - Stukken betreffende Kamerdebatten over de Mijnpensioenwet en over wijzigingen daarvan., 1976-1977; 249
    - Stukken betreffende de wijziging van de Wet op de Omzetbelasting., 1976-1978; 260
    - Stukken betreffende de wijziging van de Wet op de Inkomstenbelasting met betrekking tot uitkeringen uit verzekeringskapitalen ter beperking van de aftrekbaarheid van ‘koopsompolissen’ en daarmee verband houdende kwesties, met voorstukken., 1971-1972, 1976-1978; 261-263
      - Correspondentie van Notenboom met bankinstellingen over de onwenselijkheid van fiscale aftrekbaarheid van verzekeringskapitaal., 261; 1971-1972
      - Stukken betreffende Kamerdebatten over de wetswijziging., 262; 1976-1977
      - Stukken betreffende een onderzoek naar berichten over verstrekking van voorkennis door staatssecretaris Van Rooyen inzake de invoering van de wetswijziging inzake koopsompolissen aan CDA-kamerleden., 263; 1978
    - Stukken betreffende de bijdragen van het CDA aan het Voorlopig Verslag inzake wijzigingen van de Wet op de Kinderbijslag tot beperking van het recht op meervoudige kinderbijslag en kinderaftrek op 16- en 17-jarige kinderen., 1976-1977; 247
    - Stukken betreffende Kamerdebatten over belastingwetten., 1977; 251
    - Stukken betreffende een overleg van de CDA-Kamerfractie met de minister van Financiën over belastingfraude en Kamerdebatten over wettelijke maatregelen daartegen., 1978; 250
    - Stukken betreffende Kamerdebatten over regelingen van wederzijdse bijstand van EEG-landen bij de invordering van EEG-heffingen., juni 1979; 253
  - Overige kwesties
    - Stukken betreffende interventies van Notenboom naar aanleiding van protesten van of binnen de gemeente Venlo inzake de aanleg van militaire oefenterreinen en vliegvelden en over het overvliegen van Harrier-straaljagers vanaf Duitse vliegvelden., 1970-1975; 254
    - Stukken betreffende vragen van Notenboom naar aanleiding van het optreden van frauduleuze en illegale koppelbazen bij de werving van Nederlandse bouwvakkers naar Duitsland., 1974; 255
    - Correspondentie met de Nederlandse Vereniging van Debitanten der Staatsloterij over hun verzoek om verhoging van provisie van de verkoop., 1974-1976; 269
    - Stukken betreffende acties van de gemeente Horst voor verbetering van voorzieningen in het onderwijs en maatschappelijke zorg en protesten tegen de fusie van het ziekenhuis met de ziekenhuizen van Venlo en Tegelen., 1974-1977; 265
      Deze stukken bevinden zich in een overgenomen dossier van het overleden Kamerlid pater J. Heymans.
    - Stukken betreffende Kamerdebatten over de goedkeuring van het Verdrag van Lomé inzake de associatie van voormalige koloniale gemenebestlanden aan de Europese Economische Gemeenschap., 1975, 1979; 245
  - Addenda
    - Stukken betreffende voorstellen tot wettelijke maatregelen ter voorkoming van dubbele belasting op inkomende vennootschapsuitkeringen (inkomensbelasting en vennootschapswetbelasting)., oktober 1970; 256
    - Stukken betreffende zijn bijdrage aan het verkiezingsprogramma van het CDA., 1976-1977; 264
    - Stukken betreffende zijn lidmaatschap van het Algemeen Bestuur van de Stichting Wetenschappelijk Onderzoek in Limburg., 1965-1974; 271
    - Correspondentie van Notenboom met de CDA-Commissie Buitenland naar aanleiding van zijn aantekeningen over uitspraken van minister van Financiën O. Ruding over zijn beleid in verhouding tot het Europese financiële beleid tijdens een redevoering voor het Instituut Clingendael., 1985-1986; 272
    - Verzameling antwoorden, ontvangen tijdens een door Notenboom georganiseerde rondvraag van parlementariërs van de EEG-lidstaten aan hun regeringen over hun rol bij de afstemmingsprocedure van de besluitvorming tussen de Europese Raad van Ministers en het Europese Parlement, met tekst van een Kamervraag over cumulatie van nationaal beleid en Europees beleid., 1979-1983; 273
    - Stukken betreffende zijn advies aan de gemeente Venlo bij de inspraakronde voor de Vierde Nota Ruimtelijke Ordening., mei 1989; 274
    - Stukken betreffende een discussie tussen Notenboom en het VVD-Kamerlid G. van Muiden over subsidies van de staatssecretaris van Economische Zaken aan de Limburgse Organisatie van Zelfstandige Ondernemers (LOZO) ter bevordering van het midden- en kleinbedrijf., februari–april 1979; 275
    - Correspondentie met politiële instanties over zijn bezwaren tegen processen-verbaal wegens verkeersovertredingen., 1976-1984; 276
    - Stukken betreffende een Kamervraag van Notenboom inzake de kandidatuur van Maastricht als vestigingsplaats voor het Europese Instituut voor economische analyse en onderzoek., 1976-1977; 277
    - Aantekeningen van Notenboom over wijzigingen van belastingvoorstellen ten aanzien van de gehuwde vrouw., 1974; 278
    - Dossier houdende nota’s over ‘EEG-fraudes’ op het gebied van landbouwsubsidie en belastingen., 1970; 279
    - Ingekomen convocaten van de fractiecommissie van de KVP, met correspondentie naar aanleiding van partijbijeenkomsten van het CDA., 1965-1982; 280
      Zie hiervoor ook de chronologische correspondentie.
    - Concept van een artikel van Notenboom, ‘Enige gedachten over bezit en eigendom uit KVP-kring’, met begeleidende brief., 1970; 267
- Aanvulling 2007, IV.
  - Harry Notenboom, ‘Leven in verandering. Memoires’ (2 delen; Venlo 2004-2006)., 327; 1 omslag
    Betreft een uitgave in eigen beheer. Een ingekorte versie verscheen in 2013 onder de titel: ‘Vallende zuilen. Een leven in dienst van de goede zaak’.
- Aanvulling 2013, V.
  - Algemene correspondentie
    - Aanvulling op chronologische reeks correspondentie., 1980-2012; 281-301
      - 1980, 281
      - 1981, 282
      - 1982, 283
      - 1983, 284
      - 1984, 285
      - 1985, 286
      - 1986, 287
      - 1987, 288
      - 1990, 289
      - 1991, 290
      - 1992, 291
      - 1993, 292
      - 1994, 293
      - 1996, 294
      - 1997, 295
      - 1998, 296
      - 1999, 297
      - 2000, 298
      - 2001, 299
      - 2002-2006, 300
      - 2007-2012, 301
  - Levensloop en loopbaan
    - Ingekomen brieven naar aanleiding van zijn benoeming tot directeur van de Katholieke Limburgse Middenstandsbond., 1955-1956; 302; 1 omslag
    - Correspondentie betreffende zijn vertrek als directeur van de Katholieke Limburgse Middenstandsbond., 1968-1969; 303; 1 omslag
    - Ingekomen gelukwensen bij zijn benoeming tot Ridder in de Orde van de Nederlandse Leeuw., 1975; 304-305; 2 omslagen
      - Brieven en telegrammen, 304
      - Kaarten, 305
    - Stukken betreffende zijn vertrek als lid van het Europees Parlement., 1983-1984; 306; 1 omslag
    - Correspondentie betreffende de mogelijk verlening van een Duitse onderscheiding aan Notenboom bij zijn vertrek uit het Europese Parlement., 1983-1984; 307; 1 omslag
    - Ingekomen gelukwensen bij zijn benoeming tot Commandeur in de Orde van Oranje Nassau., 1984; 308-309; 2 omslagen
      - Brieven en telegrammen, 308
      - Kaarten, 309
    - Stukken betreffende de afscheidsbijeenkomst bij zijn vertrek uit de actieve politiek., 1984; 310; 1 omslag
    - Stukken betreffende zijn promotie aan de Katholieke Universiteit van Brabant., 1988-1989; 311-313; 3 omslagen
      - Teksten van gehouden speeches, correspondentie met uitgever Sdu over het proefschrift, correspondentie (m.n. beantwoording van ingekomen gelukwensen), 311
      - Ingekomen brieven en telegrammen met gelukwensen, 312
      - Ingekomen kaarten met gelukwensen, 313
    - Ingekomen gelukwensen bij zijn benoeming tot bijzonder hoogleraar aan de Technische Universiteit Eindhoven, en correspondentie betreffende zijn intreerede over het midden- en kleinbedrijf in Hongarije., 1990-1991; 314; 1 pak
  - Europese politiek
    - Stukken betreffende zijn lidmaatschap van de vereniging ‘Pan Europa Interlimburg’, met leden in Belgisch en Nederlands Limburg., 1985-1986; 315; 1 pak
    - Notitie van zijn hand over de organisatorische positie van het midden- en kleinbedrijf in de Europese Gemeenschap en in Nederland, mede m.b.t. de christendemocratie., 1992; 316; 1 stuk
    - Opstel van zijn hand ‘Opbouw en afbraak van het stelsel van eigen middelen van de Europese Unie’., 2009; 317; 1 stuk
    - Opstel van zijn hand ‘Euregionale Belevenissen’., 2009; 318; 1 stuk
  - Nationale politiek
    - Stukken betreffende zijn medewerking aan een onderzoek van directie Begrotingszaken het ministerie van Financiën naar de budgetinfrastructuur van het Rijk., 1986-1988; 319; 1 omslag
    - Brieven van Notenboom aan minister-president R.F.M. Lubbers, minister van Sociale Zaken J. de Koning en partijvoorzitter W. van Velzen in verband met zijn zorgen over het beleid van het CDA ten aanzien van het midden- en kleinbedrijf, met bijlagen., 1987-1988; 320; 1 omslag
    - Stukken betreffende zijn onderzoek naar de oorzaak van contraire adviezen van de Studiegroep Begrotingsruimte 1972 en 1973 aan resp. minister Nelissen en minister Duisenberg., 2007-2008; 321; 1 omslag
  - Limburgse aangelegenheden
    - Stukken en knipsels betreffende integriteitkwesties rond KVP en CDA in (Zuid-)Limburg, waaronder de ABP-affaire., 1971-1985; 322; 1 omslag
    - Stukken betreffende zijn lidmaatschap van het comité voor het behoud van de verkiesbare plaats voor Harry Seijben uit Belfeld bij de Statenverkiezingen van 1974., 1973-1974; 323; 1 omslag
    - Stukken betreffende zijn verhouding tot het ‘Dagblad voor Noord-Limburg’ en zijn deelname aan een handtekeningenactie over de benoeming van een nieuwe hoofdredacteur., 1979-1984, 1987, 1989, 1994; 324; 1 omslag
    - Stukken betreffende zijn bemiddeling bij teruggave van in Frankrijk abusievelijk in beslag genomen tapijten van de firma Gebr. Van Dooren, te Venlo., 1983; 325; 1 omslag
  - Overige kwesties
    - Stukken betreffende het door hem ondersteunde gratieverzoek van Martin Jacobs, veroordeeld wegens ‘oorlogsmisdaden’, met retroacta., ca. 1948, 1981-1982, 1987, 1994; 326; 1 pak
- Aanvulling 2019, VI.
  - Handgeschreven aantekeningen van staatssecretaris van Financiën W. Hoefnagels uit de Ministerraad en andere bijeenkomsten over Rijksbegroting en het dekkingsplan 1967, augustus 1966; 328; omslag
    Toegezonden aan Notenboom door mevrouw B. Hoefnagels op 22 september 1991
  - Handgeschreven aantekeningen naar aanleiding van besprekingen over de opvolging van ontslagen KVP­-minister Leo de Block van Economische Zaken, 1970; 329; omslag
  - Handgeschreven reflecties over het Europees Parlement en haar leden, januari 1982; 330; omslag
  - Afscheidsrede voor de heer Erwin Lange die Noteboom hield in het Europees Parlement in Straatsburg, mei 1984; 331; omslag
  - Stukken betreffende de voorbereiding van een proefproces om een gerechtelijke uitspraak van het Europees Hof van Justitie af te dwingen over belastingtarieven op water, dit naar aanleiding van Nederlandse wetgeving, 1999; 332; omslag
  - Diverse stukken over de opbouw en afbraak van stelsel van eigen middelen van de Europese Unie, 2009; 333; omslag
  - Artikel ‘De Nacht van Schmelzer, vijftig jaar geleden. Een persoonlijke terugblik’ geschreven door Notenboom voor het Jaarboek voor Parlementaire Geschiedenis, met een lezing over dit onderwerp, 2016; 334; omslag
  - Bibliografie, 2018; 335; omslag
  - Correspondentie, 1969-2018; 336-369; 34 omslagen
    - 1969, 336
    - 1970, 337
    - 1971, 338
    - 1972, 339
    - 1973, 340
    - 1974, 341
    - 1975, 342
    - 1976, 343
    - 1977, 344
    - 1978, 345
    - 1979, 346
    - 1980, 347
    - 1981, 348
    - 1983, 349
    - 1984, 350
    - 1993, 351
    - 1995, 352
    - 1996, 353
      Over onder andere zijn tweede politieke boek: Toen de Wereld nog maakbaar leek
    - 1997, 354
    - 1999, 355
    - 2001, 356
    - 2002, 357
      Over onder andere zijn derde politieke boek: De Strijd om de Begroting
    - 2003, 358
    - 2004, 359
    - 2005, 360
    - 2006, 361
    - 2007, 362
    - 2008, 363
    - 2009, 364
    - 2010, 365
    - 2011, 366
    - 2012, 367
    - 2013, 368
    - 2014-2018, 369